臺灣高等法院臺中分院刑事判決　　　　96年度上訴字第1904號
上　訴　人　臺灣臺中地方法院檢察署檢察官
上　訴　人
即　被　告　丁○○
　　　　　　　　　　之3(
選任辯護人　楊振裕律師
上　訴　人
即　被　告　丙○○
被　　　告　乙○○
上列二被告
指定辯護人　本院公設辯護人　戊○○
上列上訴人因被告等強盜等案件，不服臺灣臺中地方法院95年度
訴字第3910號中華民國96年5月30日第一審判決（起訴案號： 臺
灣臺中地方法院檢察署95年度偵字第18933號），提起上訴， 本
院判決如下：
    主  文
原判決撤銷。
丁○○所犯如附表所示之罪，均累犯，各處如附表所示之刑，應
執行有期徒刑拾柒年陸月。
丙○○所犯如附表所示之罪，各處如附表所示之刑，應執行有期
徒刑拾伍年陸月。
乙○○所犯如附表所示之罪，各處如附表所示之刑，應執行有期
徒刑柒年柒月。
      事  實
原審判決書所記載之事實，（除原審判決第四頁，事實欄二其中
「嗣於94年8月23日凌晨0時40分至1時54分許， 丁○○以前開行
動電話指示己○○…」，時間應更正為95年8月23日外） 其餘與
本院認定之犯罪事實相同，玆引用之。（如附件）
      理  由
一、引用原審判決書所記載之證據及理由（除應依中華民國96年
    罪犯減刑條例予以減刑及量刑外，詳如理由二。）
二、被告丁○○、丙○○、乙○○三人雖猶否認有強盜等犯行，
    被告丁○○、丙○○辯稱：伊等並未強盜庚○○五千元等財
    物、強逼簽發本票、強拍裸照及逼迫證人庚○○自慰並以橡
    皮筋彈其生殖器，又渠等並未強盜己○○、強拍其裸照恐嚇
    取財、亦未提領其存款，案發當時不是在睡覺就是在網咖，
    渠等知道「小四」有涉案強盜被害人己○○云云，被告乙○○辯稱：伊並未與被告丁○○等事先謀議強盜庚○○，伊因
  　認識丁○○駕車靠近，始將車門鎖開啟，伊僅知庚○○被強
    拉上車之妨害自由情事云云。惟查被告丁○○、丙○○、乙○○三人強盜等犯行，為警循線查獲之情事，罪証甚明，業
    經原審法院認定明確，並已詳敘其理由，原審綜合卷內證據
    資料，參酌證人庚○○、己○○之於警詢、偵審時所為證述
    ，認核與本件之事証相符，具有可信之情況，得為證據，並
　　認確屬可信，而堪予採信，以及其他相關事証，如證人庚○○電話及通訊監察等錄音及其譯文、涉及強盜被害人己○○
    部分，由員警所查扣頭套、帽子，分別鑑驗出「其上DNA 主
    要型別與涉嫌人丁○○、丙○○之DNA-STR型別相同」 等証
    據，而為被告丁○○、丙○○、乙○○三人有強盜等事實之
    認定，核與經驗法則及論理法則並無不合，足見被告等三人
    所辯，係諉卸之詞，不足採信。被告丁○○、丙○○、乙○○三人犯行堪以認定。
三、被告丁○○、丙○○、乙○○三人如附表所示應減刑之罪，
    其犯罪時間在中華民國96年4月24日以前，合於減刑條件 ，
    應予以減刑，爰依中華民國96年罪犯減刑條例第2條第1項第
    3款予以減刑，原審認被告等罪證明確，予以論罪科刑， 固
    非無見，惟查原審未及依上開中華民國96年罪犯減刑條例予
    以減刑，尚有未洽。被告丁○○、丙○○二人上訴否認犯罪
    ，並指摘原審量刑過重，雖無理由，惟公訴人上訴認原審關
    於被告丁○○、丙○○、乙○○三人強盜罪責量刑尚屬過輕
    ，為有理由，原判決既有可議，即無可維持，自應由本院加
    以撤銷改判。爰審酌被告3人不思上進，均年輕力壯， 未以
    正當途徑獲取財物，竟圖謀以強盜財物貪取不法利益，以該
    方式強盜他人財物，分別造成被害人庚○○、己○○財產損
    失及精神上不可磨滅之創傷，嚴重影響社會治安，被告丁○○、丙○○二人隨機綁架女子洗劫財物之舉，更造成社會人
    心惶惶，而被告丁○○、丙○○對被害人於妨害自由期間所
    為命脫光衣物、強拍裸照、強逼自慰、以橡皮筋彈射生殖器
    等幾近凌虐之方式，陷被害人於極度恐懼之中，戕害人性尊
    嚴之甚，惡性重大，令人髮指，於法難容，況慮及人人均有
    免於恐懼之自由，被告丁○○、丙○○屢經法院曉諭交出所
    拍攝之裸照，以杜被害人擔心日後遭散布之疑慮，被告等猶
    置若罔聞，造成被害人內心恐懼迄今無法消弭，今後仍處於
    恐懼當中，無以寬典，圖以散布裸照方式恐嚇被害人交付財
    物，行為乖張。被告等所強盜取得之財物、金錢雖非甚鉅，
    然本票金額價值分別高達1千萬元、2百萬元之譜，並審酌被
    告3人分別於犯罪事實中所扮演之角色， 其中被告丁○○居
    於主導地位，惡性較重；被告丙○○因貪圖利益，竟甘於參
    與丁○○強盜犯行，殊無可取；被告乙○○配合將被害人庚○○帶至案發現場，惟其並未實際對被害人庚○○施以凌虐
    ，情節較輕；暨衡酌渠等3人犯罪後除供述避重就輕外， 猶
    飾詞否認犯行，毫無悔意，迄亦均未賠償被害人之損害，犯
    後態度不佳等一切情狀，分別量處如主文所示之如附表所示
    之刑，及減得之刑，並依刑法第五十一條第五款之規定，定
    其應執行之刑，以示懲儆。
據上論結，應依刑事訴訟法第369條第1項前段、第364條、第373
條、第299條第一項前段、刑法第28條、第330條第1項、第346條
第3項、第1項、第339條之2第1項、第25條、第47條第1項、第51
條第5款，刑法施行法第1條之1，中華民國96年罪犯減刑條例第2
條第1項第3款、第7條、第11條，判決如主文。
本案經檢察官甲○○到庭執行職務。
中　　華　　民　　國　　96　　年　　10　　月　　16　　日
            刑事第二庭    審判長法　官  李  璋  鵬
                                法　官  胡  森  田
                                法　官  蕭  錦  鍾
上列正本證明與原本無異。
以不正方法由自動付款設備取財及恐嚇取財未遂罪不得上訴。
加重強盜罪得上訴。
如不服本判決應於收受本判決後10日內向本院提出上訴書狀，其
未敘述上訴理由者，並得於提起上訴後10日內向本院補提理由書
狀（均須按他造當事人之人數附繕本）「切勿逕送上級法院」。
                                書記官  蕭  訓  慧
中　　華　　民　　國　　96　　年　　10　　月　　16　　日
附表（被告丁○○部分）：
┌──┬────┬──────────┬────────┐
│編號│犯罪行為│　 罪      名       │    宣告刑      │
│    │        │                    │                │
├──┼────┼──────────┼────────┤
│    │如犯罪事│意圖為自己不法之所有│處有期徒刑捌年拾│
│    │實欄一所│，結夥三人以上，以強│月。            │
│ 1  │示。    │暴、脅迫至使不能抗拒│                │
│    │        │，而取他人之物。    │                │
├──┼────┼──────────┼────────┤
│    │同上。  │共同意圖為自己不法之│處有期徒刑捌月，│
│ 2  │        │所有，以恐嚇使人將本│減為有期徒刑肆月│
│    │        │人之物交付，未遂。  │。              │
├──┼────┼──────────┼────────┤
│    │如犯罪事│意圖為自己不法之所有│處有期徒刑捌年拾│
│ 3  │實欄二所│，結夥三人以上，以強│月。            │
│    │示。    │暴、脅迫至使不能抗拒│                │
│    │        │，而取他人之物。    │                │
├──┼────┼──────────┼────────┤
│    │同上。  │共同意圖為自己不法之│處有期徒刑肆月，│
│ 4  │        │所有，以不正方法由自│減為有期徒刑貳月│
│    │        │動付款設備取得他人之│。              │
│    │        │物。                │                │
├──┼────┼──────────┼────────┤
│    │同上。  │共同意圖為自己不法之│處有期徒刑捌月，│
│ 5  │        │所有，以恐嚇使人將本│減為有期徒刑肆月│
│    │        │人之物交付，未遂。  │。              │
└──┴────┴──────────┴────────┘
附表（被告丙○○部分）：
┌──┬────┬──────────┬────────┐
│編號│犯罪行為│　 罪      名       │    宣告刑      │
│    │        │                    │                │
├──┼────┼──────────┼────────┤
│    │如犯罪事│意圖為自己不法之所有│處有期徒刑柒年拾│
│    │實欄一所│，結夥三人以上，以強│月。            │
│ 1  │示。    │暴、脅迫至使不能抗拒│                │
│    │        │，而取他人之物。    │                │
├──┼────┼──────────┼────────┤
│    │同上。  │共同意圖為自己不法之│處有期徒刑柒月，│
│ 2  │        │所有，以恐嚇使人將本│減為有期徒刑參月│
│    │        │人之物交付，未遂。  │又拾伍日。      │
├──┼────┼──────────┼────────┤
│    │如犯罪事│意圖為自己不法之所有│處有期徒刑柒年拾│
│ 3  │實欄二所│，結夥三人以上，以強│月。            │
│    │示。    │暴、脅迫至使不能抗拒│                │
│    │        │，而取他人之物。    │                │
├──┼────┼──────────┼────────┤
│    │同上。  │共同意圖為自己不法之│處有期徒刑參月，│
│ 4  │        │所有，以不正方法由自│減為有期徒刑壹月│
│    │        │動付款設備取得他人之│又拾伍日。      │
│    │        │物。                │                │
├──┼────┼──────────┼────────┤
│    │同上。  │共同意圖為自己不法之│處有期徒刑柒月，│
│ 5  │        │所有，以恐嚇使人將本│減為有期徒刑參月│
│    │        │人之物交付，未遂。  │又拾伍日。      │
└──┴────┴──────────┴────────┘
附表（被告乙○○部分）：
┌──┬────┬──────────┬────────┐
│編號│犯罪行為│　 罪      名       │    宣告刑      │
│    │        │                    │                │
├──┼────┼──────────┼────────┤
│    │如犯罪事│意圖為自己不法之所有│處有期徒刑柒年陸│
│    │實欄一所│，結夥三人以上，以強│月。            │
│ 1  │示。    │暴、脅迫至使不能抗拒│                │
│    │        │，而取他人之物。    │                │
├──┼────┼──────────┼────────┤
│    │同上。  │共同意圖為自己不法之│處有期徒刑陸月，│
│ 2  │        │所有，以恐嚇使人將本│減為有期徒刑參月│
│    │        │人之物交付，未遂。  │。              │
└──┴────┴──────────┴────────┘
